臺灣屏東地方法院民事判決　　　　　　110年度潮簡字第318號
原　　　告　林月美　
訴訟代理人　曹瑞堯　

　　　　　　曹曉玲　
被　　　告　涂堂和　
訴訟代理人　蔡明哲律師
上列當事人間請求損害賠償事件，原告於刑事訴訟程序（本院
110 年度交簡字第278 號）提起附帶民事訴訟（本院109 年度交
附民字第292 號），經本院刑事庭裁定移送前來，本院於民國
110 年10月21日言詞辯論終結，判決如下：
    主  文
被告應給付原告新臺幣（下同）386,776元，及自109年11月17日
起至清償日止，按週年利率百分之5計算之利息。
原告其餘之訴駁回。
本判決第一項得假執行。但被告於執行標的物拍定、變賣或物之
交付前，以386,776元為原告預供擔保，或將請求標的物提存後
，得免為假執行。
    事實及理由
一、被告於109 年3 月23日9 時30分許，騎乘車牌號碼000 -000
    號普通重型機車，沿屏東縣佳冬鄉佳和路由南往北方向行駛
    ，行經佳和路與佳昌路交岔路口，本應注意汽車行駛至交岔
    路口，其行進應遵守燈光號誌，而依當時天候晴、日間自然
    光線、柏油路面乾燥、無缺陷、無障礙物、視距良好，並無
    不能注意之情事，竟疏未注意其行向之燈光號誌為紅燈，貿
    然闖越紅燈，通過上開路口，適有原告騎乘車牌號碼000-
    0000號普通重型機車，沿佳昌路由東往西方向綠燈起步行駛
    ，亦行經上開路口，兩車因閃避不及而發生碰撞，致雙方均
    人車倒地，造成原告受有雙下肢挫傷併血腫、上唇擦傷、胸
    部挫傷、左膝擦傷、雙小腿挫傷及左手第4 指挫傷等傷害；
    原告因此受有醫療費用26,721元、看護費31,200元、膳食費
    用7,800 元、58日無法工作損失158,978 元之損害，並請求
    精神慰撫金60萬元，爰依侵權行為法律關係起訴請求，並聲
    明：被告應給付原告824,699 元及自起訴狀繕本送達翌日起
    至清償日止，按週年利率5%計算之利息。
二、被告則以：就有發生系爭事故及應負過失責任不爭執，惟原
    告所受傷害應無看護必要，每日膳食支出亦與系爭事故無關
    ，原告住院手術與事故無因果關係，對於原告無法工作之損
    失數額亦有爭執，慰撫金請求金額過高等語置辯。並聲明：
    ㈠原告之訴駁回。㈡願供擔保請准宣告免為假執行。
三、兩造於前揭時地發生系爭事故，原告受有前揭傷害之事實，
    業據原告提出診斷證明書為證，並經本院依職權調取本院
    110 年度交簡字第278 號（下稱刑事案件）卷宗核閱屬實，
    復為兩造所不爭，堪信為真實。
四、法院之判斷
    按因故意或過失，不法侵害他人之權利者，負損害賠償責任
    ；汽車、機車或其他非依軌道行駛之動力車輛，在使用中加
    損害於他人者，駕駛人應賠償因此所生之損害；不法侵害他
    人之身體或健康者，對於被害人因此喪失或減少勞動能力或
    增加生活上之需要時，應負損害賠償責任；民法第184 條第
    1 項、第191 條之2 、第193 條定有明文。被告就本件交通
    事故之發生既有過失，而原告確因此受有上開傷害，且原告
    所受傷害與被告之過失行為間，具有相當因果關係，則被告
    自應就其過失行為負損害賠償責任，茲將原告請求項目分述
    如下：
㈠、財產上損害
  ⒈醫療費用：
    原告主張支出如前所述之醫療費用26,721元，業據其提出相
    關單據，並為被告所不爭執，是原告此部分請求為有理由。
  ⒉看護費用：
    原告於109 年3 月23日發生系爭事故後，於同年4 月2 日住
    院進行清創手術，並住院至4 月14日出院，共住院13日，為
    此請求住院13日之看護費用及住院期間膳食費用。被告雖以
    前詞置辯，惟原告於事故時已受有雙小腿挫傷等之傷害，於
    休養10日後發現並未好轉，因雙下肢挫傷併水腫乃住院進行
    清創手術，此部分手術及術後住院治療，仍與系爭事故所致
    傷害間有因果關係，且原告係雙下肢進行清創治療，住院期
    間顯然無法自行走動，飲食如廁需要他人協助，應有他人看
    護之必要。另原告請求以每日2,400 元計算看護費用，被告
    則以家屬不具職業看護之專業，不應比照職業看護收費等語
    置辯。本院衡酌現行職業看護每日費用約為2,000 元至
    2,600 元不等，原告既由親人進行看護，應以每日2,000 元
    計為適當，是原告得請求之看護費用為26,000元（13日
    2,000 元＝26,000 元），逾此範圍則無理由。
  ⒊原告固主張因住院期間必須外食，導致增加膳食費用等語，
    惟就此並未提出任何單據以資證明，本院自難為有利於原告
    之認定。
  ⒋工作損失
    原告主張因系爭事故所受傷害，導致其受有自109年3月23日
    至110年5月28日共58日無法工作之損失，以事故前三個月平
    均所得82,242計算，共受有158,978元之損害等語，被告則
    以請求過高等語置辯。嗣兩造於本院審理時同意以109年度
    所得扣除3月、4月、5月所得後餘額除以9之平均月薪來計算
    日薪（本院卷第79頁背面），經查，原告109年於其雇主財
    團法人蘇天生文教基金會附設屏東縣私立蘇天生綜合式長期
    照顧服務機構之年所得共計為897,333元，扣除109年3月所
    得55,559元、4月所得7,991元、5月所得29,500元（合計93,
    050元）後餘額為804,283元（計算式：897,333元-93,050元
    ＝804,283元），有原告所得資料及薪資證明在卷足憑。則
    原告平均日薪應為2,979元（計算式：804,283元÷9÷30＝
    2,979元，小數點以下四捨五入）。另原告固主張共58日無
    法工作，惟經本院調取原告出勤紀錄及薪資證明，原告自
    109年3月23日至109年5月18日，扣除3月23日、4月1日、2日
    仍有上班，共請假45日，則原告45日之工作損失應為134,05
    5元（計算式：2,979元×45＝134,055元），逾此範圍之請
    求，為無理由，不應准許。
㈡、非財產上損害
    原告主張因本件車禍事故受有精神損害，請求精神賠償60萬
    元。查原告因本件車禍事故受有前揭傷害，受有精神痛苦，
    堪可認定，依民法第195 條第1 項前段規定，原告自得請求
    被告賠償非財產上之損害。本院綜合審酌原告所受精神上痛
    苦之程度、兩造身份、地位、經濟狀況及原告於本件所受傷
    勢、被告過失傷害行為之態樣等一切情狀，認原告請求給付
    精神慰撫金應以200,000 元為適當，逾此範圍則屬過高。
㈢、依此計算，原告得請求賠償之金額應為386,776元（計算式
    ：醫療費26,721元＋看護費用26,000元＋工作損失134,055
    元＋精神慰撫金200,000元＝386,776元）。
五、綜上所述，原告基於侵權行為之法律關係，請求被告給付
    386,776元及自起訴狀繕本送達翌日即109年11月17日起按年
    利率5%計算之利息，洵屬有據，應予准許；逾此範圍之請求
    ，則屬無據，應予駁回。
六、本件事證已臻明確，兩造其餘攻擊防禦方法及所提證據，經
    核於結果不生影響，爰不一一論述，併此敘明。
七、本件係就民事訴訟法第427 條訴訟適用簡易程序所為被告敗
    訴之判決，依同法第389 條第1 項第3 款規定，應職權宣告
    假執行，並依同法第392 條第2 項、第3 項規定，依聲請宣
    告被告如預供相當之擔保，得免為假執行。至原告雖陳明願
    供擔保請准宣告假執行，僅係促使法院之職權發動，本院自
    毋庸就此另為准駁之諭知。又本件本屬刑事附帶民事訴訟案
    件，原告並未繳納裁判費，且無送達費或鑑定費等裁判外訴
    訟費用問題，爰不為訴訟費用負擔之諭知。
八、據上論結，原告之訴為部分有理由、部分無理由，爰判決如
    主文。
中    華    民    國   110    年    11    月     4     日
                   潮州簡易庭     法  官  麥元馨
正本係照原本作成。
如對判決上訴，須於判決送達後20日內向本院提出上訴狀，其未
表明上訴理由者，應於提出上訴後20日內向本院補提理由書狀（
均須按他造當事人之人數附繕本）。如委任律師提起上訴者，應
一併繳納上訴審裁判費。
中    華    民    國   110    年    11    月    4     日
                                  書記官  洪雅玲